【裁判字號】    92,繼,841
【裁判日期】    920829
【裁判案由】    
【裁判全文】
臺灣臺南地方法院民事裁定                          九十二年度繼字第八四一號
    聲  請  人  財政部國有財產局臺灣南區辦事處臺南分處
    法定代理人  丙○○
                        送達.
右聲請人聲請准予變賣被繼承人甲○○之遺產事件，本院裁定如左：
    主      文
被繼承人甲○○所遺坐落台南市○區○段一小段二五一地號，應有部分三分之一之土
地一筆，准予變賣。
聲請程序費用由被繼承人甲○○遺產負擔。
    理      由
一、按被繼承人在台灣地區之遺產，由大陸地區人民依法繼承者，其所得財產總額，
    每人不得逾新臺幣二百萬元；第一項遺產中，有以不動產為標的者，應將大陸地
    區繼承人之繼承權利折算為價額，臺灣地區與大陸地區人民關係條例第六十七條
    第一項前段及第四項前段定有明文。次按國有財產局為清償債權、交付遺贈物或
    移交遺產給大陸地區繼承人，有變賣遺產之必要者，應聲請法院許可後辦理，大
    陸地區人民繼承被繼承人在臺灣地區之遺產管理辦法第八條第一項亦有明文規定
    。
二、本件聲請意旨略以：聲請人之上級機關財政部國有財產局前經本院七十七年度繼
    字第三號民事裁定選任為被繼承人甲○○之遺產管理人，並於公示催告期限屆滿
    ，無人承認繼承，將被繼承人甲○○遺留坐落台南市○區○段一小段二五一地號
    土地辦理收歸國有登記。惟嗣有大陸地區人民尤元璋、尤元琮以渠等為被繼承人
    甲○○之繼承人，向本院為繼承之聲明，並提起塗銷所有權登記事件，經本院以
    九十一年度訴字第二二四四號民事判決確定尤元璋、尤元琮有繼承權存在，聲請
    人應將上開土地之國有登記塗銷。依臺灣地區與大陸地區人民關係條例第六十七
    條第四項前段規定，遺產中有以不動產為標的者，應將大陸地區繼承人之繼承權
    利折算為價額，故台灣地區被繼承人遺有以不動產為標的之權利者，於未變價前
    ，自不得由大陸地區繼承人繼承之，應將該權利折算為價額以為遺產之分配，為
    此聲請准予變賣被繼承人甲○○所遺上開不動產等語。
三、經查：聲請人主張之前開事實，業經本院依職權調取本院七十七年度繼字第三號
    民事聲請事件卷宗、九十一年度訴字第二二四四號民事通常訴訟事件卷宗核閱無
    訛，應堪信為真實。從而，聲請人依前揭規定，聲請准予變賣被繼承人甲○○所
    遺上開不動產，為有理由，應予准許。
四、依非訟事件法第八條第一項前段，裁定如主文。
中      華      民      國    九十二    年      八      月    二十九    日
                                臺灣台南地方法院家事庭
~B法      官  葉惠玲
右為正本係照原本作成
如對本裁定抗告須於裁定送達後十日內向本院提出抗告狀
中      華      民      國    九十二    年      八      月    二十九    日
~B法院書記官  林靜慧


司法院資訊處製作；財團法人民間司法改革基金會備份。
